Gerson Machado

Celular / Whatsapp: (21) 982012309 E-mail: gersonmachado.mib@gmail.com GitHub: github.com/gersonmachado Portfólio: gersonmachado.github.io

Sobre:

Analista de dados com sólida atuação em processos ETL, estruturação de pipelines de dados, unificação de base de dados e criação de dashboards para transformar dados em insights estratégicos e decisões assertivas.

Experiência com tecnologias como **Python**, **SQL**, **Power BI**, **Excel**, além de **5+ anos em suporte e infraestrutura de TI**. Com forte interesse em ampliar minhas habilidades, capacidade de **colaboração multidisciplinar** e interesse contínuo no desenvolvimento de minhas habilidades.

Formação:

Análise e Desenvolvimento de Sistemas

Instituição: Universidade do Grande Rio Professor José de Souza Herdy - Unigranrio

Competências técnicas:

Linguagens: Python (avançado), SQL

Manipulação e Análise de Dados: ETL, Pandas, Requests, automação de fluxos,

desenvolvimento de métricas (KPIs) e análise preditiva de tendências

Visualização de Dados: Dashboards interativos e relatórios com Power Bl

Automação e Integração de Dados: Pipelines, GitHub Actions, consumo de APIs REST **Desenvolvimento Web:** HTML5, CSS3, JavaScript, React, Django, Flask, Streamlit **Bancos de Dados:** Relacionais (PostgreSQL, MySQL) e não relacionais (MongoDB)

Outros: Estatísticas aplicadas, Excel avançado, Power Query, tabelas dinâmicas, Git/GitHub

Idiomas: Inglês (Intermediário-avançado, B2)

Experiências profissionais:

PROSSaúde (Voluntário)

09/2024 - Atual

Cargo: Analista de Dados Jr

Desenvolvimento de processos ETL avançados para extração, transformação e carga de dados sensíveis no contexto da saúde pública, aplicando boas práticas de segurança e compliance

Criação de dashboards interativos e relatórios analíticos, colaborando para atendimentos personalizados baseado em evidências, prevenções com monitoramento de fatores de risco e padrões.

Colaboração Multidisciplinar com profissionais da saúde, analisando requisitos e desenvolvendo soluções orientadas a dados para apoiar políticas públicas

Tecnologias Utilizadas: Python, React, Javascript, Git, e metodologias ágeis para entrega contínua

Dasul Tintas 03/2023 - 01/2024

Cargo: Analista de Dados Jr

Desenvolvi e mantive bancos de dados de inteligência competitiva para o setor comercial melhorando a precisão na identificação de oportunidades de mercado

Realizei processos de coleta, limpeza e análise de dados públicos (via Receita Federal) com Python (ETL), reduzindo tempo e custos com preparação e validação de dados

Criei relatórios e dashboards no Power BI, gerando insights estratégicos e apoiando a tomada de decisões

Fundação São Francisco de Assis

07/2024 - 09/2024 Cargo: Digitalizador

Atuei no tratamento e organização de dados digitais, realizando processos de limpeza e indexação de documentos para otimizar a pesquisa e o armazenamento.

Smart Lingo 11/2023 - 06/2024

Cargo: Desenvolvedor front-end Jr

Desenvolvi funcionalidades de captação e registro de informações de formulários para integração com sistemas internos. Configurei e gerenciei ferramentas no ambiente Google Workspace, automatizando processos operacionais. Realizei ajustes e manutenção, garantindo usabilidade e acessibilidade

TIVIT e Lan Design — Técnico em Suporte ERP 11/2014 — 03/2016

Forneci suporte técnico a sistemas ERP baseados em Unix e gerenciei acessos via Active Directory. Elaborei relatórios analíticos para monitoramento de desempenho dos sistemas Atendi remotamente e por telefone, com resolução de chamados em nível nacional e estadual

Gestão Ideal 07/2014 – 10/2014 Técnico de sistemas e Webdesigner

Suporte Técnico presencial e remoto
Suporte ao sistema de automação comercial
Treinamento do sistema de automação comercial para clientes
Instalação e manutenção do software de automação comercial
Instalação e manutenção das impressoras ECFs. Marcas Bematech, Daruma e outras
Montagem e manutenção de computadores
Instalação de CFTV e câmeras de segurança
Desenvolvimento de sites
Sintegra dos clientes da empresa
Cobrança
Design

INEA (Instituto Estadual do Ambiente) 01/2013 - 12/2013 Técnico em Informática

Realizei montagem e manutenção de computadores e configuração de redes/proxy Ofereci suporte remoto e presencial, atendendo desde colaboradores até a presidência Gerenciei chamados no sistema OCOMON para priorização de demandas

Cursos e Certificações:

- Curso de montagem e manutenção de micros, JFW 80 horas.
- Pvthon Gustavo Guanabara Curso em Video 120 horas
- CC50: Introdução à Ciência da Computação O Curso de Harvard, no Brasil 70 horas
- INTRODUÇÃO À ANÁLISE DE DADOS MICROSOFT POWER BI 5 horas
- IT Essentials CISCO 70 horas